【裁判字號】    88,交易,273
【裁判日期】    890426
【裁判案由】    過失傷害
【裁判全文】
臺灣板橋地方法院刑事判決                        八十八年度交易字第二七三號
    公  訴  人  臺灣板橋地方法院檢察署檢察官
    被      告  甲○○
右列被告因過失傷害案件，經檢察官提起公訴（八十八年度偵字第三八一四、八三五
五號），本院判決如左：
    主  文
甲○○因過失傷害人，處拘役伍拾日，如易科罰金，以佰元折算壹日。
    事  實
一、甲○○於民國八十七年十二月二日下午五時許，駕駛車號Ｇ九－五九二三號自用
    小客車，沿台北縣樹林市○○○路（公訴人誤為大安路）往山佳方向行駛，行經
    大安南路與文化街六巷三十一弄口，欲左轉進入文化路六巷三十一弄，本應注意
    汽車行駛至交岔路口，轉彎車應暫停讓直行車先行；且依當時情形，又無不能注
    意之情形，竟疏於注意對向已進入交叉路口而由乙○○騎乘之ＦＣ－Ｏ八六九號
    重型機車，仍逕自左轉彎，而乙○○騎乘機車亦疏未注意車前狀況，以致甲○○
    駕駛車輛之右前側撞擊乙○○騎乘之機車車頭，乙○○因此失控倒地，受有右肘
    開放性骨折脫臼、右肘部臂動脈急性栓塞、右側橈骨骨折及右腕橈關節脫臼等傷
    害。甲○○肇事後，未下車查看即駕車逃逸，經路人記下車號報警始查悉上情。
二、案經乙○○訴由台北縣警察局樹林分局報請台灣板橋地方法院檢察署檢察官偵查
    起訴。
    理  由
一、訊據被告甲○○雖坦承於前開時地駕駛自用小客車與告訴人乙○○騎乘之機車發
    生碰撞，導致告訴人受傷之情事不諱，惟矢口否認有何過失傷害犯行，辯稱：伊
    所駕駛車輛已達中心處開始轉彎，且完成左轉動作，正要進入巷口，告訴人騎乘
    機車尚未進入交叉路口，本件車禍伊無過失云云。惟查，告訴人駕駛之ＦＣ－０
    八六九號重型機車遭撞擊後倒在大安南路、文化街六巷三十一弄口，距離人行道
    約四點五公尺，此有道路交通事故調查表所附事故現場圖附卷可參。又被告駕駛
    車輛之車損情形為右前車門、葉子板凹損，告訴人駕駛機車之車損情形則為車頭
    損壞，業據被告及告訴人供述明確，且有照片十二張附於偵查卷內可資參照。苟
    被告駕駛自用小客車已完成左轉動作，將要進入巷內，告訴人駕駛機車應直接撞
    擊被告車輛之車身後部，然被告車輛之車損部位主要在車身右前側，且其擦撞痕
    跡自右前車輪上方延伸至接近右後車輪處，被告所辯顯與上揭證據不符，難以採
    信。從而依據被告及告訴人雙方車損情形、機車倒地位置等情狀觀之，可知告訴
    人駕駛機車業已進入交叉路口，被告駕駛自用小客車始開始左轉彎，然被告未讓
    直行之告訴人車輛先行，逕自左轉彎，以致車輛右前側撞擊告訴人之機車車頭，
    而告訴人亦疏未注意車前狀況，致遇突發狀況而閃煞不及。足徵被告與告訴人就
    本件車禍之發生均有過失，惟被告過失係主要肇事因素，本院委託台灣省台北縣
    區車禍行車事故鑑定委員會及台灣省車輛事故覆議鑑定委員會進行鑑定，亦採相
    同見解，業經該等委員會以八十八年五月六日八八北行字第０六六０號函所附鑑
    定意見書及八十八年十二月三日府覆議字第八八一一三三號函所附覆議意見書在
    卷可參，被告就本件車禍發生有過失，堪以認定。而告訴人因本件車禍，受有右
    肘開放性骨折脫臼、右肘部臂動脈急性栓塞、右側橈骨骨折及右腕橈關節脫臼等
    傷害，此有診斷證明書在卷足憑，且被告之過失行為與告訴人受傷害間，具有相
    當因果關係，是本件事證明確，被告過失犯行堪予認定。
二、核被告甲○○所為，係犯刑法第二百八十四條第一項前段普通過失傷害罪。又被
    告雖辯稱其駕駛自用小客車左轉行經上開地點，並不知道與告訴人乙○○騎乘之
    機車發生車禍，迨下車發現車損情形始折回原處，見告訴人坐在地上以為不嚴重
    ，所以未下車處理云云，惟被告與告訴人雙方車輛毀損嚴重，已如前述，且告訴
    人受傷倒地經路人送醫，被告辯稱不知情，實有違常情，難以採信。爰審酌被告
    並無前科（見卷附之台灣高等法院檢察署刑案紀錄簡覆表一份）、素行尚佳，及
    本件交通事故之過失程度與情節，告訴人就本件車禍亦有過失，對告訴人所造成
    損害及車禍後未下車查看即駕車逃逸等一切情狀，量處如主文所之刑，並諭知易
    科罰金之折算標準。
據上論斷，應依刑事訴訟法第二百九十九條第一項前段，刑法第二百八十四條第一項
前段、第四十一條，罰金罰鍰提高標準條例第一條前段、第二條，判決如主文。
本案經檢察官洪清秀到庭執行職務
中      華      民      國      八十九      年     四     月   二十六   日
                                      臺灣板橋地方法院交通法庭
                                          法  官  侯  志  融
右正本證明與原本無異
如不服本判決應於送達後十日內向本院提出上訴狀
                                          書記官  陳  淑  芳
中      華      民      國      八十九      年     五     月     二     日
附錄本案論罪科刑法條全文：
刑法第二百八十四條
因過失傷害人者，處六月以下有期徒刑、拘役或五百元以下罰金。致重傷者，處一年
以下有期徒刑、拘役或五百元下罰金。
從事業務之人，因業務上之過失傷害人者，處一年以下有期徒刑、拘役或一千元以下
罰金。致重傷者，處三年以下有期徒刑、拘役或二千元以下罰金。


司法院資訊處製作；財團法人民間司法改革基金會備份。
